臺灣臺北地方法院小額民事判決
                                   111年度北小字第1093號
原      告  陳文中  
被      告  李魁滾  
訴訟代理人  李明恭  
上列當事人間請求給付工程款事件，於中華民國111年6月22日言
詞辯論終結，本院判決如下：
    主  文
原告之訴及假執行之聲請均駁回。
訴訟費用新臺幣壹仟元由原告負擔。
    事實及理由
一、原告主張：原告於民國110年10月6日與被告簽訂房屋租賃契
    約、土地租賃契約（下合稱系爭租約），向被告承租門牌號
    碼臺北市○○區○○○路00巷00號房屋及中山段4小段343地號土
    地（下合稱系爭房地），租金新臺幣（下同）5萬元。兩造
    並口頭約定由原告先整理343地號土地及增設混凝土磨石子
    、遮陽板修繕工程（下稱系爭工程契約），於原告承租後，
    再以系爭工程款項扣抵房租。嗣原告發現被告就系爭房屋之
    持分僅為3分之1，無法辦理公司遷址登記，被告亦無權出租
    系爭房屋，兩造於同年11月初終止系爭租約。詎被告竟拒絕
    支付系爭工程之拆除費4,900元、垃圾車清運費9,500元及混
    凝土平台工程費50,000元，合計64,400元。又系爭工程完工
    日為同年10月7日，原告自同年月10日起開始向被告催討工
    程款項，故以其後10日即同年月20日作為利息起算日。爰依
    系爭工程契約及民法第226條第1項規定提起本訴，並聲明：
    被告應給付原告64,400元，及自110年10月20日起至清償日
    止，按年息5％計算之利息；原告願供擔保，請准宣告假執行
    。
二、被告則以：被告為履行系爭租約，在兩造簽約前，被告已於
    110年9月3日委請訴外人陳朝賢就系爭房屋之修繕進行估價
    。被告並未同意原告自行修繕，系爭租約亦無約定原告可從
    每月租金扣款，被告完全不知原告所進行之修繕工程，否認
    原告曾口頭表明系爭修繕項目及兩造有口頭約定系爭工程契
    約。且系爭工程完全無益於系爭租賃物之增值，並增加被告
    修繕支出。又系爭租約解除後，被告為辦理另行出租，已於
    110年11月12日完成系爭房屋之修繕，並支付工程款予陳朝
    賢等語，資為抗辯。並聲明：原告之訴駁回。
三、本院得心證之理由
（一）按當事人主張有利於己之事實者，就其事實有舉證責任，
      民事訴訟法第277條本文定有明文，又民事訴訟如係由原
      告主張權利者，應先由原告負舉證之責，若原告先不能舉
      證，以證實自己主張之事實為真實，則被告就其抗辯事實
      即令不能舉證，或其所舉證據尚有疵累，亦應駁回原告之
      請求（最高法院17年上字第917號裁判意旨參照）。次按
      稱承攬者，謂當事人約定，一方為他方完成一定之工作，
      他方俟工作完成，給付報酬之契約，民法第490條第1項定
      有明文。又承攬契約因當事人互相表示意思一致即為成立
       (民法第153條第1項) ，即雙方對於一定之工作及報酬兩
      者，一經同意，承攬契約即為成立。另按因可歸責於債務
      人之事由，致給付不能者，債權人得請求賠償損害，民法
      第226條第1項定有明文。而所謂給付不能，係指依社會觀
      念，其給付已屬不能者而言。
（二）本件原告主張兩造有口頭約定系爭工程契約之事實，為被
      告所否認，依上開說明，應由原告先舉證以實其說。本件
      原告就此係提出工程費用估價單及收據共3件為證（見本
      院卷第17頁），然該等單據僅得證明系爭工程所需費用，
      並不能證明兩造間有口頭成立系爭工程契約（即兩造已就
      系爭工程之工作內容及報酬達成合意）；另觀諸被告提出
      兩造所簽訂之土地租賃契約、房屋租賃契約所示（見本院
      卷第71、73頁），亦無約定由原告先整理租賃物再以房租
      扣抵系爭工程費用。又原告固以被告有交付系爭房屋鑰匙
      為由，主張被告有同意其進行系爭修繕工程，惟被告就此
      抗辯係因原告表示要查看系爭房屋並作簡單打掃及評估是
      否要作修改，被告始交付鑰匙予原告，然被告並未允許原
      告施作系爭工程等語。茲衡酌原告欲租賃系爭房地使用，
      則被告縱有交付系爭房屋鑰匙供原告進入房屋查看，亦不
      足認定兩造已有成立系爭工程契約之合意。本件依原告所
      舉證據，尚不足認定兩造間成立系爭工程契約，是原告據
      此請求被告給付系爭工程款項64,400元，即非有據。另本
      件原告係請求被告給付工程款，乃給付一定數量之金錢，
      既非特定物，依社會觀念，不生給付不能之問題，故原告
      依民法第226條第1項規定，請求被告賠償損害，亦屬無據
      ，不能准許。
四、從而，原告依系爭工程契約及民法第226條第1項規定，請求
    被告應給付原告64,400元，及自110年10月20日起至清償日
    止，按年息5％計算之利息，為無理由，應予駁回。又原告之
    訴既經駁回，其假執行之聲請失所附麗，應併予駁回。
五、本件事證已臻明確，兩造其餘攻擊防禦方法，於本判決結果
    不生影響，爰不一一論述，併此敘明。
六、訴訟費用負擔之依據：民事訴訟法第78條。本件訴訟費用額
    ，依後附計算書確定如主文所示金額。
中　　華　　民　　國　　111 　年　　7 　　月　　15　　日
                              臺北簡易庭
                                  法  官  郭麗萍
以上正本證明與原本無異。
如不服本判決，須以違背法令為理由，於判決送達後20日內向本
庭（臺北市○○區○○○路0 段000 巷0 號）提出上訴狀。（須
按他造當事人之人數附繕本）。如委任律師提起上訴者，應一併
繳納上訴審裁判費。
中　　華　　民　　國　　111 　年　　7 　　月　　15　　日
                                  書記官  陳怡如
計    算    書
項    目                    金  額（新臺幣）      備  註
第一審裁判費               1,000元
合        計               1,000元

附錄：
一、民事訴訟法第436條之24第2項：
    對於小額程序之第一審裁判上訴或抗告，非以其違背法令為
    理由，不得為之。
二、民事訴訟法第436條之25：
    上訴狀內應記載上訴理由，表明下列各款事項：
    (一)原判決所違背之法令及其具體內容。
    (二)依訴訟資料可認為原判決有違背法令之具體事實。